臺灣高等法院民事裁定
110年度抗字第1082號
抗  告  人  許光輝  

上列抗告人因與相對人賴佩苓間請求撤銷信託登記等事件，聲請
更正判決，對於中華民國110年7月30日臺灣臺北地方法院裁定(1
07年度訴字第1904號)，提起抗告，本院裁定如下： 
    主  文
抗告駁回。
抗告費用由抗告人負擔。
    理  由
一、按判決如有誤寫、誤算或其他類此之顯然錯誤者，法院得依
    聲請或依職權以裁定更正之，其正本與原本不符者亦同，民
    事訴訟法第232條第1項定有明文。所謂顯然錯誤，係指判決
    中所表示者與法院本來之意思顯然不符而言，倘判決中所表
    示者係法院本來之意思，即無顯然錯誤可言，自不得聲請更
    正（最高法院110年度台抗字第723號裁定意旨參照）。 
二、本件相對人依信託法第6條第1項及類推適用民法第244條第4
    項規定，請求撤銷抗告人與第三人江國盛間，就坐落臺北市
    ○○區○○段0○段000地號土地（權利範圍6277/100000，下稱系
    爭土地）及其上同小段1908建號即門牌臺北市○○區○○○路00
    號（權利範圍全部）、同小段1950建號即門牌臺北市○○區○○
    ○路00號之1（權利範圍8/33）建物（下合稱系爭房地）所為
    信託之債權行為及移轉登記之物權行為，江國盛並應塗銷信
    託登記，回復登記為抗告人所有，經原法院於民國107年9月
    27日以107年度訴字第1904號判決勝訴確定（下稱系爭判決
    ）。抗告意旨略以：系爭土地登記信託之範圍，除系爭判決
    所載權利範圍6277/100000（土地謄本登記次序112）外，另
    有權利範圍160/100000（登記次序113，下稱系爭登記），
    系爭判決塗銷範圍漏列系爭登記，爰聲請更正。原裁定駁回
    聲請，尚有違誤等語。惟相對人起訴請求塗銷系爭土地信託
    登記之範圍，未含系爭登記，系爭判決就此為相對人勝訴，
    並無誤寫、誤算或顯然錯誤，依上說明，自無從予以更正。
    至系爭登記，究非系爭判決審理範圍，無論相對人是否漏列
    ，均不生更正之問題。而系爭房地信託登記塗銷後，未為裁
    判塗銷之系爭登記有無違反公寓大廈管理條例第4條第2項規
    定而無效，則屬另一問題。原裁定駁回抗告人之聲請，並無
    不合。抗告意旨指摘原裁定不當，求予廢棄，為無理由，應
    予其抗告。　　
三、據上論結，本件抗告為無理由，爰裁定如主文。　
中　　華　　民　　國　　110 　年　　9 　　月　　29　　日
                  民事第七庭   
                      審判長法  官  李昆霖
                            法  官  蔡惠琪
                            法  官  譚德周
正本係照原本作成。
本裁定除以適用法規顯有錯誤為理由外，不得再抗告。如提起再
抗告，應於收受送達後10日內委任律師為代理人向本院提出再抗
告狀。並繳納再抗告費新臺幣１千元。
中　　華　　民　　國　　110 　年　　9 　　月　　29　　日

 　　　　　　　　　　　　　書記官  張郁琳